【裁判字號】    89,上易,2840
【裁判日期】    900213
【裁判案由】    傷害
【裁判全文】
臺灣高等法院臺中分院刑事判決                  八十九年度上易字第二八四○號
    上  訴  人  臺灣臺中地方法院檢察署檢察官
    被      告  丙○
右上訴人因被告傷害案件，不服臺灣臺中地方法院八十九年度易字第二三一八號，中
華民國八十九年十月二十六日第一審判決（起訴案號：臺灣臺中地方法院檢察署八十
九年度偵字第二三二九號），提起上訴，本院判決如左：
    主  文
上訴駁回。
    事實及理由
一、本案經本院審理結果，認第一審判決認事用法及量刑均無不當，應予維持，並引
    用第一審判決書記載之事實、證據及理由（如附件）。
二、檢察官循被害人之請求提起上訴，認本件尚有其他共犯，且原判決量刑過輕云云
    。惟查檢察官在本院未提出其他具體之證據，以證明被告係與他人共同傷害被害
    人，且原判決於量刑時已斟酌刑法第五十七條各款所定之情事，並無失出失入之
    情形，故其上訴無理由，應予駁回。
三、據上論斷，應依刑事訴訟法第三百七十三條、第三百六十八條，判決如主文。
本案經檢察官乙○○到庭執行職務。
中      華      民      國      九十      年      二      月    十三    日
                                  臺灣高等法院臺中分院刑事第十庭
                                        審判長法  官  林  照  明
                                              法  官  李  寶  堂
                                              法  官  蕭  廣  政
右正本證明與原本無異。
不得上訴。
                                              書記官  黃  禎  祥
中      華      民      國      九十      年      二      月    十五    日
                                                                        Ｄ
附件：
臺灣臺中地方法院刑事判決                       八十九年度易字第二三一八號
    公  訴  人  臺灣臺中地方法院檢察署檢察官
    被      告  丙  ○     女四十八歲（民國○○○年○月○○日生）
                           住臺中縣烏日鄉○○路八０五巷六弄二六號
                           國民身分證統一編號：Ｚ000000000號
右列被告因傷害案件，經檢察官提起公訴（八十九年度偵字第二三二九號），本院
判決如左：
    主  文
丙○傷害人之身體，處拘役參拾日，如易科罰金，以參佰元折算壹日。
    事  實
一、丙○於民國（下同）八十八年七月二十六日晚上九時許，在臺中縣烏日鄉○○街
    新勝巷四十六號，因與甲○○有債務糾紛，竟徒手毆打甲○○下巴及以茶壺毆擊
    頭部，致甲○○受有右側頭部外傷，及右下巴撕裂傷之傷害。
二、案經甲○○訴由臺灣臺中地方法院檢察署檢察官偵查起訴。
    理  由
一、右揭犯罪事實業據被告丙○於檢察官偵查及本院審理時自白不諱，核與證人柯錫
    東所證述之情節相符，復有行政院國居退除役官兵輔導委員會臺中榮民總醫院出
    具之診斷證明書一紙在卷足資佐證。至告訴人雖堅稱被告並未傷害伊，係被告指
    揮現場十餘人分持木棍、行動電話等毆打伊全身，自當日晚上開始毆打伊至翌日
    凌晨二時許。然查告訴人所受之傷害僅為右側頭部外傷及右下巴撕裂傷，此有前
    開診斷書在卷可憑；再者，如告訴人所指伊係遭十餘人分持木棍等物毆打其全身
    ，且自當日晚間毆打至翌日凌娠二時許屬實，則其所受傷害當不僅如前開診斷書
    之記載，況出具診斷書之醫師與告訴人素無怨隙，如告訴人確受有全身之傷害，
    衡情實無不予載明之理，而現場確係僅被告因債務問題與告訴人爭執而出手傷害
    告訴人，告訴人亦自承伊係一時氣憤始傷害告訴人，此亦據在場之證人柯錫東於
    本院審理時到庭結證屬實，是被告前開自白應與事實相符，堪以採信，告訴人指
    稱係十餘人共同傷害伊，顯與事實不符。本件事證明確，被告犯行洵堪認定。
二、核被告丙○所為，係犯刑法第二百七十七條第一項之傷害罪。公訴人認尚有三名
    不詳姓名年籍之人與被告共同傷害告訴人，容有未洽。爰審酌被告犯罪之動機、
    目的、手段、品行、被害人所受傷害之程度及被告自白犯罪、犯罪後態度良好等
    一切情狀，量處如主文所示之刑，並諭知易科罰金之折算標準，以示懲儆。
據上論斷，應依刑事訴訟法第二百九十九條第一項前段、刑法第第二百七十七條第一
項、第四十一條、罰金罰鍰提高標準條例第一條前段、第二條，判決如主文。
本案經檢察官黃惠玲到庭執行職務。
中    華    民    國      八十九      年    十      月      二十六      日
                                    臺灣臺中地方法院刑事第六庭
                                        法  官  簡  賢  坤
右正本證明與原本無異。
如不服本判決，應於判決送達後十日內向本院提出上訴狀，上訴於臺灣高等法院臺中
分院( 須附繕本 )。
                                        書記官
中    華    民    國      八十九      年   十      月     二十六        日
附錄本案論罪科刑法條全文
刑法第二百七十七條第一項：傷害人之身體或健康者，處三年以下有期徒刑、拘役或
一千元以下罰金。


司法院資訊處製作；財團法人民間司法改革基金會備份。
